【裁判字號】    94,矚上訴,7
【裁判日期】    950123
【裁判案由】    違反槍砲彈藥刀械管制條例等
【裁判全文】
臺灣高等法院刑事裁定                 94年度矚上訴字第7號
上  訴  人
即  被  告  甲○○
                    (
選任辯護人  戴愛芬律師
            丁榮聰律師
上列被告因違反槍砲彈藥刀械管制條例等上訴案件，本院裁定如
下：
    主  文
甲○○羈押期間，自民國九十五年二月十一日起，延長貳月。
    理  由
一、上訴人即被告甲○○前經本院認為犯違反槍砲彈藥刀械管制
    條例第7條第3項、第1項等罪嫌疑重大，有刑事訴訟法第101
    條第1項第3款情形，非予羈押，顯難進行審判，於民國94年
    11月11日執行羈押，至民國95年2月10日，3個月羈押期間即
    將屆滿。
二、茲本院訊問被告後，以本院於95年1月5日宣示判決雖將原判
    決撤銷，依連續意圖供自己犯罪之用，未經許可，製造爆裂
    物罪，論處被告有期徒刑伍年拾月，併科罰金新臺幣拾萬元
   （該案尚未確定，有上訴權之人仍得上訴）。因前項原因依
    然存在，非予羈押，顯難進行嗣後之審判程序及確定後之執
    行程序，認有繼續羈押之必要，應自民國95年2月11日起，
    延長羈押貳月。
三、被告之選任辯護人雖陳稱：「我們先前有聲請交保，針對上
    訴的問題我有請教被告，被告也表明他不上訴了，這件案子
    很快就能確定，沒有非予羈押難以審判的問題，另外被告與
    其阿公、奶奶的關係非常的好，他們二位長輩的年齡也大了
    ，身體狀況也不好，我們擔心被告關出來以後，二位長輩是
    否還在，如果檢察官沒有上訴的話，這個案子可以確定，被
    告也希望早點去執行，在過年之前，請庭上讓被告交保與二
    位長輩一起過年，過完年後被告一收到通知，就能馬上去服
    刑，我身為辯護人，我也願意幫被告擔保。這個案子承蒙鈞
    長減刑之後，我有一些朋友及客戶都說為何被告不能交保，
    有些經濟犯、貪污犯犯十幾年的罪都可以交保了，為何這一
    件案子被告不能交保，如果這個案子能交保的話，這對社會
    大眾對司法的觀感是會有幫助的，請鈞長再次考量，這也是
    被告最後一個請求。」經查關於被告聲請具保停止羈押一節
    ，本院已以94年度聲字第1498號裁定駁回，被告不服該裁定
    提起抗告，刻整卷陳送最高法院審理。辯護人所述關於具保
    停止羈押部分，如前述已另行處理。至於辯護人所述被告量
    處有期徒刑伍年拾月，而經濟犯、貪污犯犯十幾年的罪都可
    以交保云云，陳述其主張被告無再行羈押必要之意見。惟本
    院認個案案情各異，以本案而觀，被告所犯槍砲彈藥刀械管
    制條例第7條第3項、第1項之罪罪證明確，其嫌疑重大，本
    院對之所宣告之刑已達有期徒刑伍年拾月（所犯法定本刑原
    達死刑、無期徒刑，經依法減輕其刑二次，並衡酌全案情節
    量處該刑度），本案造成社會恐慌與不安，案件亦尚未確定
    ，縱如辯護人所述，被告不上訴，檢察官亦未上訴，案件確
    定時，本院以：為順利對被告予以執行，亦認非予羈押，顯
    難進行確定後執行程序，認仍有繼續羈押之必要。附此敘明
    。
四、爰依刑事訴訟法第108 條第1項、第5項，裁定如主文。
中    華    民    國    95    年    1    月    23    日
                  刑事第十八庭  審判長法  官  吳昭瑩
                                      法  官  楊貴雄
                                      法  官  李英勇
以上正本證明與原本無異。
如不服本裁定，應於收受送達後五日內向本院提出抗告狀。
                                      書記官  李信穎
中    華    民    國    95    年    1     月    24    日


司法院資訊處製作；財團法人民間司法改革基金會備份。
